# JOEL PARRA

# DESARROLLADOR WEB FULL STACK PERN

linkedin <u>@joelparrahernandez</u> Idiomas: Inglés B1, Español Nativo +058-414-5308265

joelramonph@gmail.com portafolio profesional

## ACERCA DE MI

Soy graduado como Controlador Aéreo, esta experiencia de 12 años me permitió desarrollar muy buenas habilidades para comunicarme y trabajar en equipo.

En 2014 fundé un club de programación y robótica para niños y adolescentes, trabajando principalmente con lenguajes educativos (scratch, appinventor y arduino), además me inicié en la formación con lenguajes y frameworks de desarrollo profesional, y en 2022 me certifiqué como desarrollador fullstack. En la actualidad estudio python utilizando django.

| HABILIDADES PROFESIONALES                              |                                       | HABILIDADES                                       | TÉCNICAS  |
|--|---------------------------------------|---|---|
| Liderazgo<br>Resolución de conflictos<br>Autodidacta   | Discrepción<br>Honestidad<br>Dedicado | JS-React-Tailwind<br>Html-Css-Git<br>Diseño Canva | Gatsby-Graphql-CMS<br>Postgres-Node-Express<br>Ofimática Google |
| EDUCACIÓN  |                                       |   |   |
| Academio / México                                      |                                       |   | 2022 - 2022   |
| Certificado Desarrollador Web Full Stack               |                                       |   |   |
| Tecnologico Codazzi / Venezuela                        |                                       |   | 2003 - 2006   |
| Certificado Técnico Superior Universitario Informática |                                       |   |   |
| Fundación Eslared / Venezuela                          |                                       |   | 2003 - 2005   |
| Certificado Técnico en Redes.                          |                                       |   |   |
| Instituto Universitario Aeronáutica Civil / Venezuela  |                                       |   | 1988 - 1991   |
| Certificado Controlador de Transito Aéreo              |                                       |   |   |

#### EXPERIENCIA LABORAL

# Fundador y Director Académico

Mayo, 2014 - Nov, 2022

Club de Programación Jivited

- Organizador de actividades Académicas y eventos como, Scratch Day y Hebocon.
- Planificador de programas de formación para niños y adolescentes.
- Entrenamiento de 100 niños en fundamentos de programación con Scratch, Applnventor y Arduino.

Controlador Aéreo Feb 2002 - Ene 2012

Instituto de Aeronáutica Civil

- Prevenir colisiones aéreas entre aeronaves y objetos en la superficie.
- Coordinador de equipos de 10 controladores en varios aeropuertos de Venezuela.
- Coordiné de forma simultanea operaciones aéreas en radares de vigilancia.

## **PROYECTOS**

#### eCommerce

- Este proyecto lo realicé en 72 hrs. Utilizando React Frontend y Express Backend.
- Se muestran 11 productos y el usuario puede logearse.
- El usuario puede agregar y eliminar productos al carrito.

## **Rick and Morty**

- Desarrolle esta aplicación donde se despliegan los personajes de forma dinámica utilizando la Api, ademas de cada uno de los mundos con personajes.
- En este proyecto utilicé REACT, GIT, GitHub y Netlify para desplegar.

## Social DashBoard

• Es un reto de frontendmentor que realicé en 24 hrs, donde se maqueta un dashboard resposive y con modo dark. Para este proyecto utilicé Html, Css y JS

#### <u>Portafolio</u>

• Creé un portafolio personal en 12hrs como parte del curriculum de la plataforma Freecodecamp.